# IPO 问题

提问人：牛郎 NL 时间：2011-07-08 21:57:13
请教各位大师 ， 大部分业务都在国外的民营企业是否可以在A股上市 ， 如果可以是否可以指导一下需要经过哪些程序

回答人：chenyiwei
你说的“大部分业务都在国外”，是指经营性资产在国外，还是资产和人员在国内，但购销渠道在国外？ 如果大部分经营性资产都在国外，则由于中国监管机构和境外政府、监管机构之间的跨境监管安排存在难度等问题，可能导致证监会对能否有效实施监管存在疑虑。 如果是一些出口导向型的企业，你可以分析一下近几年被否决的此类公司案例，看看是否存在对出口退税严重依赖、面临国际市场形势重大变化时抗风险能力差等问题。另外也要考虑其所从事的行业是否属于国家产业政策鼓励发展的行业（例如，低端的劳动密集型制造业就不适合于上市）。